臺灣新北地方法院刑事判決
110年度侵訴字第58號
公  訴  人  臺灣新北地方檢察署檢察官
被      告  MANOHAR PRASANTH（印度籍）





選任辯護人  沈靖家律師
            樓至偉律師
            張睿紘律師
上列被告因妨害性自主案件，經檢察官提起公訴（110年度偵字
第8800號），本院判決如下：
    主  文
乙○○ ○○○○        犯強制性交未遂罪，處有期徒刑2年6月；並
於刑之執行完畢或赦免後，驅逐出境。
    事  實
    乙○○ ○○○○        透過交友軟體「SKOUT」認識甲 （卷內
    代號為AW000-A109583，真實姓名年籍詳卷），並於民國109
    年12月25日20時4分許，在臺北捷運頂溪站1號出口前與甲 
    見面，旋與甲 一齊返回其位在新北市○○區○○街00巷00號5樓
    (頂樓加蓋)之租屋處房間（下稱本案房間）。未料乙○○ ○○○
    ○        利用與甲 獨處在本案房間之機會，基於強制性交
    之犯意，恃其體格優勢從背後強行環抱甲 並用力觸摸甲 胸
    部，然後不顧甲 大聲尖叫、哭泣、掙脫、吶喊「Stop」、
    「I want to go」、「I want to leave」等語而明確表達
    不願與其發生性交行為之意願，仍強行將甲 移坐在其雙腿
    上並將手伸入甲 兩腿之間使勁觸摸甲 大腿內側，再用手指
    隔著甲 內褲欲伸入甲 陰道。嗣乙○○ ○○○○        因甲 持
    續不就範而鬆手放開甲 ，甲 見狀而立即跑離現場，乙○○ ○
    ○○○        本次強制性交行為因而未遂。
    理  由
壹、證據能力部分
一、本院以下所引用之被告乙○○ ○○○○        以外之人於審判
    外之言詞或書面陳述，雖均屬傳聞證據，然公訴人同意具有
    證據能力（見本院110年度侵訴字第58號卷<下稱本院卷>第2
    55頁），被告及辯護人除於本院準備程序時未爭執證據能力
    （見本院卷第85-86頁）外，經本院於審判期日一一提示，
    均表示無意見，且迄至言詞辯論終結前亦未聲明異議（見本
    院卷第253-308頁），依刑事訴訟法第159條之5第2項規定，
    視為被告同意具有證據能力，復本院審酌上開證據資料製作
    時之情況，尚無違法不當及證明力明顯過低之瑕疵，認為以
    之作為證據應屬適當，爰依刑事訴訟法第159條之5第1項規
    定，認均有證據能力。
二、本案判決以下所引用之非供述證據，均與本案事實具有關聯
    性，且查無事證足認係經公務員違背法定程序所取得，況公
    訴人同意具有證據能力（見本院卷第255頁），被告及辯護
    人除於本院準備程序時未爭執證據能力（見本院卷第85-86
    頁）外，復經本院於審判期日一一提示，均表示無意見而不
    予爭執，且迄至言詞辯論終結前亦未聲明異議（見本院卷第
    253-308頁），堪認亦均有證據能力。
貳、實體部分
一、認定犯罪事實所憑之證據及理由 
(一)訊據被告矢口否認有何強制性交未遂犯行，辯稱：我是清白
    的云云。辯護人辯護稱：1、告訴人甲 指稱被告有用手指隔
    著內褲進入其性器，所以特別感覺到疼痛等語，但是依照受
    理疑似性侵害事件驗傷診斷書之記載，告訴人陰部並無明顯
    外傷，也沒有任何新發生的痕跡，這部分是蠻詭異的。2、
    依照內政部警政署刑事警察局（下稱刑事警察局）的兩份鑑
    定書，告訴人內褲褲底所檢出之男性Y染色體DNA-STR型別檢
    測結果為混合型且進一步研判仍無法研判足資比對之男性Y
    染色體DNA-STR型別，無法與被告比對，故刑事警察局的鑑
    定書無法證明被告有強制性交未遂犯行。3、證人即案發時
    在被告租屋處之另一個房間之房客丙○○雖證稱有聽到本案房
    間有爭執聲，裡面傳出「Don't touch me」之聲音，但這樣
    只能證明被告與告訴人於案發時有發生爭執，不能逕認被告
    有強制性交未遂犯行。4、被告於案發後雖然不斷向告訴人
    道歉，但被告並不是要平復告訴人的情緒，而是因為自己為
    非法居留者，擔心若牽涉到警察，可能會有一些刑事上不利
    益，被告如此反應符合一般人情。5、被告於偵查時已表達
    希望測謊之意願，由此可推論被告是問心無愧云云。
(二)經查：
 1、被告透過交友軟體「Skout」認識告訴人，並於109年12月25
    日20時4分許，在臺北捷運頂溪站1號出口前與告訴人見面後
    ，與告訴人一齊返回本案房間等情，業據被告於本院準備程
    序時供認在卷（見本院卷第83頁），核與證人即告訴人於警
    詢、偵訊及本院審理時之指證相符（見110年度偵字第8800
    號卷<下稱偵卷>第14、121-123頁，本院卷第286-287頁），
    並有臺北捷運頂溪站監視器畫面照片在卷可稽（見110年度
    偵字第8800號隱匿卷<下稱偵字隱匿卷>第21-25頁）。此部
    分事實，首堪認定。
 2、按性侵害犯罪被害人就被害經過所為之陳述，其目的在於使
    被告受刑事訴追處罰，與被告處於絕對相反之立場，其陳述
    或不免渲染、誇大。是被害人陳述之被害經過，除須無瑕疵
    可指外，尚須就其他方面調查又與事實相符，亦即仍應調查
    其他補強證據以擔保其指證、陳述確有相當之真實性，而為
    通常一般人均不致有所懷疑者，始得採為論罪科刑之依據。
    所謂補強證據，係指被害人之陳述本身以外，足以證明犯罪
    事實確具有相當程度真實性之證據，固不以證明犯罪構成要
    件之全部事實為必要，但以與被害人指述具有相當之關聯性
    為前提，並與被害人之陳述相互印證，綜合判斷，已達於使
    一般之人均不致有所懷疑，而得確信其為真實之程度，方足
    當之（參最高法院110年度台上字第254號刑事判決意旨）。
 3、告訴人有關被告對其強制性交未遂過程之指證，並無重大瑕
    疵可指
 (1)證人即告訴人於警詢時指證：他（即被告）說他在臺灣沒什
    麼朋友，希望我可以陪他聊天，於是我就坐了下來，坐在床
    緣，他坐在我旁邊，他要我喝酒，但是我說我不想喝酒，我
    想去吃晚餐，並且和他說我是因為想吃晚餐，才和他見面，
    他就說他在臺灣很孤單，於是開始靠近我並且摸我的手，用
    力抓住我的肩膀，把我拉過去坐在他身上，然後開始隔著衣
    服摸我的胸部和臀部，我開始大叫說拜託他讓我走，他卻越
    來越用力抓住我的肩膀；他將手從我的裙子下開始伸進去摸
    我大腿內側，把我的裙子掀起來，並且用手指隔著我的內褲
    侵犯我的下體，我一直大叫說拜託讓我走，我不會報警，如
    果不讓我走，我就會去報警，但是他還是不讓我走，於是我
    就哭了而且叫很大聲，他可能被我嚇到，於是放開我，然後
    我就二話不說馬上衝出房門，他在我身後一直和我道歉並且
    說他要帶我去吃飯，我回他說他不懂得尊重人，然後我就走
    了；我有和他說我不要，並且有叫他停止，他沒有事先經過
    我的同意。他就是很用力抓住我，過程中導致我的大腿內側
    有紅腫；我一直很掙扎要推開他，我有一直扭動我的手臂並
    大聲叫說我要報警；他是用手指隔著我的內褲插入我的性器
    ，所以我感覺特別疼痛等語（見偵卷第15、17-18頁）。
 (2)證人即告訴人於偵訊時指證：他（即被告）就叫我去他的床
    ，我們兩個就坐下，因為他的房間非常小，沒有其他位置坐
    ，所以我們兩個都坐床上，然後他從紅色塑膠袋內拿出啤酒
    ，有好幾罐，他打開兩罐，放在一個地方，並說「Let's  h
    ave a drink and chat」，我因為不愛啤酒，就搖頭說「Th
    anks」，並把啤酒放在地上，他就說「Let's have a cha t
    ,you know you are my friend」，我說「Ok are we going
     to dinner or not？ It's kind of late」，我就從他的
    床站起來要走了，並說「It's kind of late if we are no
    t going to dinner,I'm leaving,I'm just here for dinn
    er」，我其實已經站起來，他就站起來從我後面抱住我，他
    用左手抓我的右手，把我抓下來，我重心不穩就坐回床上，
    他就很用力地從旁邊以雙手環抱我，並開始摸我的身體，他
    抱住的那一刻，我傻眼楞住，腦袋一片空白，我掙脫都動不
    了，他一開始先摸我的胸部，我就尖叫並喊「Stop」，他很
    用力抓我的胸部；我尖叫並爆哭，並想辦法掙脫，他在過程
    中沒有停下來，我尖叫很大聲、也哭了，但他都沒有停下來
    ，當時我坐在床上，他在我右後邊，很用力抱住我，我已經
    一片混亂，後來他抓住我的腰，把我移到他的身上，所以變
    成我坐在他身上，他的手很用力從我大腿內側進入兩腿之間
    ，我一直尖叫，我拜託他「Stop，I really want to go ,I
     want to leave」，然後他抓住我就更用力，我發現我大腿
    內側很痛，我覺得他的手指有隔著內褲放到我陰道的位置，
    但是我穿著內褲，我有感覺有東西要插入很痛，我就說「Pl
    ease I won't tell anyone」，他聽到這句話有點愣住，我
    感覺他的手有點鬆開，當時我一直掙脫，他後來就放開，我
    就站起來，他跟著站起來，他用一隻手拉住我左手腕前臂，
    當時我背對著他，準備要走，他說「Sorry  madam」，並一
    直說「Sorry,let's have dinner,then we go todinner la
    ter, I promise」，那時候我回頭看了他一眼，當時我還是
    淚流滿面，他抓住我的一隻手，他的另一隻手拿著啤酒，我
    當下沒有辦法回答，因為我一直在哭，我的腳、大腿很痛，
    我一直搖頭，他再次從我後面用力抱住我，我那時站著並大
    聲尖叫，他說「Calm down madam」我一直掙脫、尖叫，並
    說「Please let me go,I really want to leave」，我還
    是繼續大叫，並一直說上面的話，因為我叫的聲音蠻大聲，
    他說「Calm down」、對面有房客、請我小聲，但我不管他
    ，因為當下我真的很想離開，他抓著我，我沒辦法掙脫，而
    且很用力，所以我還是繼續尖叫，叫蠻久之後他就鬆開，我
    馬上用跑的，打開門我就走了等語（見偵卷第125-129頁）
    。
 (3)證人即告訴人於本院審理時指證：就在我被拉進去他（即被
    告）的房間之後，那時候他就跟我說「Let's have a drink
     and chat」，我回了他一句「Just ten minutes and then
     we go to dinner」，之後他跟我說因為他的房間很小，所
    以沒有地方坐，只能坐在床的邊緣，反正就是坐在床上，我
    當時也沒有想太多，我就坐下了，坐下的當下他就試圖從袋
    子中拿出兩罐啤酒打開，打開了之後他一罐要遞給我，但那
    時候我其實只想吃晚餐，所以我搖著頭跟他說不用了，謝謝
    ，所以他就把啤酒放在地上，然後坐到我旁邊試圖要跟我聊
    天，但可能因為當下聊的話題我沒有很有興趣，又加上是晚
    餐時間，我很想要吃晚餐，所以我就問了他一句說「Are we
     going to dinner or not」，到底有沒有要去吃晚餐，如
    果沒有要吃晚餐的話，很多店家都會關門，那我想要離開了
    ，我說完這句話之後其實就已經站著要準備走了，那這時候
    他就從後面很用力的抱住我，當下其實我的第一個反應是我
    愣住了，我傻眼，我不知道我要怎麼辦，但是我發現我想要
    掙脫的時候他抓的很緊、很用力，而且他一直摸我的胸部，
    很用力的摸我的胸部，那時候我尖叫，而且開始大哭，我還
    跟他說「Stop」，但是就沒有停止，就是越抓越用力，而且
    很用力、很用力的抓，過程當中我有重心不穩還坐回床上，
    然後我有跟他大喊說「Please let me go，I really want 
    to leave」，我真的很想要離開，拜託讓我走（之後因告訴
    人情緒不穩而無法就後續被害過程作證）；我當時是一直尖
    叫，很生氣且很害怕，因為他很用力抓著我，我記得我當時
    幾乎是用跑的，就是很快，然後我離開時有甩門的動作，我
    那時候就是很慌張，很急著想要走等語（見本院卷第288、2
    93-294頁）。
 (4)細繹證人即告訴人於警詢、偵訊及本院審理時之指證，就被
    告以其體格優勢自後強行環抱、抓住手部之方式限制告訴人
    之行動自由後，不顧告訴人不斷大聲尖叫、哭泣、掙扎、以
    言語明確告知而表達不同意被告觸摸其身體之意願，先觸摸
    告訴人胸部、大腿內側，再用手指隔著內褲褲底欲伸進告訴
    人陰道，嗣因告訴人持續不就範，始鬆手放開告訴人，告訴
    人趁隙逃脫等基本事實，歷次所證互核大致相符，無重大歧
    異，如非親身經歷，絕難於歷次受詢問或訊問時就案發主要
    情節為堅定不移之證述，證人即告訴人前揭指證並無重大瑕
    疵可指。至證人即告訴人之前後指證，雖若干細節略有出入
    ，參以人之觀察、記憶、陳述等能力本不可能盡善盡美之正
    常現象，洵無礙其主要指證之憑信性，併予敘明。
 4、告訴人有關被告對其強制性交未遂之指證，有下列補強證  
    據，足以擔保其所為指證確有相當之真實性
 (1)按證據之取捨，為事實審法院之職權，被害人之指訴、證人
    之證言縱細節部分前後稍有不同，然基本事實之陳述，若果
    與真實性無礙時，仍非不得予以採信。被害人之供述證據，
    固須以補強證據證明其確與事實相符，然茲所謂之補強證據
    ，並非以證明犯罪構成要件之全部事實為必要，倘其得以佐
    證供述所見所聞之犯罪非虛構，能予保障所供述事實之真實
    性，即已充分；得據以佐證者，雖非直接可以推斷該被告之
    實行犯罪，但以此項證據與證人之指認供述綜合判斷，如足
    以認定犯罪事實者，仍不得謂其非補強證據（參最高法院 1
    10年度台上字第247號刑事判決意旨）。查：
  A.證人丙○○於本院審理時證稱：我於109年12月25日晚上8點過
    後，有聽到被告房間傳出男女的像是在吵架的聲音，我有聽
    到女生用不開心的聲音在講「Don't touch me」之類的，我
    也有聽到男生的聲音，但因為聲音比較低，所以我其實聽不
    到男生說什麼，但我有聽到女生用英文說不要碰我，我也有
    聽到被告房間傳出女生的尖叫聲，我沒有記叫幾聲，但是兩
    、三次以上有，是那種高分貝的，不是稍微叫一下的，聽起
    來是真的在叫的那種聲音，我有開門去聽到底是怎麼樣，也
    確定是那個房間的聲音，被告房門是關起來，我看不到裡面
    的情況，我只有聽到聲音，我還有聽到開門跑出去甩門的聲
    音；我聽到爭執聲之後有打開我的房門去聽發生什麼事情，
    我想說正常吵架，女生為什麼會一直叫說不要碰我，我想說
    可能是不是要看一下到底有沒有發生暴力之類的，那個尖叫
    聲算蠻大聲的，有吵到我睡覺，甩門聲也是蠻大聲，因為我
    們那個地板是木地板，就聽得到跑出去的聲音，是很急促的
    腳步聲，讓我覺得應該是有人跑出去，跟一般在走廊上走路
    的聲音不同等語（見本院卷第260-262、265-267頁）。證人
    丙○○證稱其有聽聞被告房間傳出女性尖叫聲、有女性以英文
    說不要碰我的話語、有人開門跑出去並甩門的聲音等語，與
    告訴人所證其於被害過程中有大聲尖叫、以英文表示懇求被
    告停手之意願、於被告鬆手後立即開門跑離現場並甩門等語
    相符，當足以補強此部分證人即告訴人證述之真實性。
  B.觀諸被告與告訴人於案發後7個小時內即109年12月25日21時
    30分許至同年月26日2時37分許，使用即時通訊軟體「LINE
    」之對話紀錄(見偵字隱匿卷第27-40頁)，於告訴人提出遭
    被告性侵害之指控，並明確表示要報警處理及委請律師提告
    後，被告於109年12月25日22時42分許至同日23時16分許傳
    送文字訊息給告訴人顯示「It`s all my fate」、「Thanks
     for everything what you did to me」、「Madam」、「S
    orry」、「Forgive me」、「Okay madam thanks」、「You
     did everything for me」、「Send me the photo madam
    」、「So I will finish my life」、「Please do this」
    、「Send me now」、「Thanks what you did to me」、「
    Send me please」、「I`m already broken」、「It`s all
     my mistake ... why I talked to you」、「Please send
     now」、「I already broken hurt」、「Send」、「I`m d
    ying」等情。倘被告主觀上係認知告訴人之性侵害指控為告
    訴人所自行虛構，豈有不質疑並加以否認反駁之理，然而被
    告反應卻是向告訴人道歉、希望獲得告訴人原諒、承認自身
    錯誤，並且自責到說自己傷心欲絶、我快死了、想要了結自
    己的生命，甚且還感謝告訴人對自己所做的事。由被告前開
    反應所顯示之強烈做錯事情的罪惡感及無法原諒自己的言語
    ，益證證人即告訴人遭受被告性侵而向被告明確表示要報警
    處理之際，被告即向告訴人表達道歉及悔悟態度，亦與證人
    即告訴人指證相符。
  C.告訴人於案發後的5個小時內即109年12月26日0時5分許至醫
    院驗傷，經醫師診斷告訴人受有右大腿內側紅腫挫傷之傷害
    ，此有臺北市立聯合醫院仁愛院區受理疑似性侵害事件驗傷
    診斷書及疑似性侵害案件證物採集單在卷可憑（見偵字隱匿
    卷第43-49頁）；又證人即案發後翌日與告訴人見面之告訴
    人友人張○○於偵訊時證述：我們本來約吃飯，但後來她（即
    告訴人）狀況有點不太對，我們吃完飯後她才跟我說她遇到
    不好的事情，我記得時間點好像是聖誕節過後，是12月26日
    那天下午時間去吃東西，她說她有去報案被騷擾，她講她被
    性侵有去驗傷，社工還是警察跟她說她的情形已經不是騷擾
    而是性侵，她說案發在永和，她那天回家的時候覺得不太對
    ，她才去報案，當時她的情緒很不穩定，我們在咖啡店時有
    稍微查一下後續會怎麼樣，讓她知道後續會怎麼樣的情況，
    她有提到她身上都有瘀青，我當場有看到她的手有瘀青，她
    當天穿裙子，她有讓我看她大腿內側有紅紅的等語（見偵卷
    第163-164頁）。此部分證人張○○證稱告訴人於案發後立刻
    至醫院保全遭受性侵害證據之動作、反應，及告訴人所受上
    開手部瘀青、大腿內側紅腫挫傷之傷勢，均核與證人即告訴
    人指證遭被告強行環抱、抓住後其掙扎抵抗暨被告強行觸摸
    之身體部位之情節相合，亦足證證人即告訴人此部分指證，
    亦屬可採。
  D.證人即告訴人於偵訊及本院審理時作證時，每憶及當時情況
    ，仍多次無法克制情緒而激動落淚，以致難以言語，雖經檢
    察官及本院諭知暫時休庭，仍難以平復情緒之情況，此有臺
    灣新北地方檢察署110年4月20日訊問筆錄及本院111年1月14
    日審判筆錄在卷可證（見偵卷第125、127頁，本院卷第287-
    289頁），核與一般性犯罪受害人因該受害事件而內心飽受
    委屈、壓力，且因回想案發過程以致產生強烈情緒反應而伴
    隨哭泣、難以言語等情相當，證人即告訴人應非欲陷被告入
    罪，所為指證亦應非出於憑空杜撰。
 (2)按證人陳述之證言組合，其中屬於轉述其聽聞自被害人陳述
    被害經過者，固屬於與被害人之陳述具同一性之累積證據，
    而不具補強證據之適格；但依其陳述內容，茍係以之供為證
    明被害人之心理狀態，或用以證明被害人之認知，或以之證
    明對聽聞被害人所造成之影響者，由於該證人之陳述本身並
    非用來證明其轉述之內容是否真實，而是作為情況證據（間
    接證據）以之推論被害人陳述當時之心理或認知，或是供為
    證明對該被害人所產生之影響，實已等同證人陳述其當時所
    目睹被害人之情況，其待證事實與證人之知覺間有關聯性，
    自屬適格之補強證據（參最高法院110年度台上字第5964號
    刑事判決意旨）。查證人張○○於偵訊時就其於案發後所觀察
    到之告訴人情緒反應一節係證述：當時她很生氣，覺得很倒
    楣，很焦慮，他一直很擔心對方會跑、找不到對方，因為她
    的LINE已經被封鎖，她很想要告對方，要對方付出代價，一
    直擔心後續進展，她的焦慮蠻明顯的，很不穩定，她就一直
    在想這件事情，覺得很不舒服；後來警察有找到被告，她有
    要我陪她去，當時她的狀況會有點害怕，很焦慮，但我們不
    太確定，但後來她不太想見到對方，所以是用照片指認，指
    認完我叫她不要想這麼多，她還有報告要寫，以我認識她的
    狀態，她都是很認真，學業一定會弄完，她那時候幾乎無法
    做事，結果他期末報告只有交紙本，人沒有辦法去，因為她
    覺得她沒有辦法去等語（見偵卷第163-164頁）。由前述可
    知，告訴人於案發後即向證人張壹婷陳述被害過程，告訴人
    於陳述過程中有情緒不穩定之情況，參雜生氣、焦慮及害怕
    之反應出現，與告訴人之知覺間有關聯性、對其產生相當之
    影響，自屬適格之補強證據，且與性侵被害人遭受到性侵害
    之影響，及於陳述身體遭侵犯過程時，情緒上低落之反應相
    當，堪信告訴人指證應非虛妄，信而有徵。
 5、綜上各節，證人即告訴人上開指證並無重大瑕疵，且有前列
    佐證足以擔保確有相當之真實性，則被告本案強制性交未遂
    犯行，應堪認定。
 6、被告及辯護人固以前辭置辯。惟：
 (1)綜觀證人即告訴人前揭於警詢、偵訊及本院審理時所為可供
    互補之指證內容應屬可信，並有前開證據可資補強，足認被
    告確有為本案強制性交未遂犯行，已如前述，被告空言否認
    犯罪，實不足採。
 (2)按女性陰部組織甚為敏感脆弱，被告強行以手指欲伸進告訴
    人陰道，縱未成傷，仍引發告訴人強烈疼痛感受，本就合於
    常情，況依證人即告訴人所指證之被告強制性交未遂情節，
    被告係用手指隔著內褲褲底欲伸進告訴人陰道，佐以女性內
    褲具有保護陰部不受外褲摩擦造成破皮、感染的作用，則被
    告所為本就未必造成告訴人陰道受有可見之傷痕，縱告訴人
    陰部組織無外傷，亦不能遽認被告未對告訴人為本案犯行。
    是辯護人辯護第1點所稱，並不足採。
 (3)告訴人內褲採樣褲底外側表面微物男性Y染色體DNA-STR型別
    檢測結果為混合型；本案前次送鑑經檢測之證物未檢出足資
    比對結果，無法與涉嫌人乙○○ ○○○○        比對，此有刑
    事警察局110年1月25日刑生字第1098043456號鑑定書、110
    年4月29日刑生字第1100036231號鑑定書在卷可查（見偵卷
    第61-62頁、第173-174頁）。但此僅涉及採樣部位是否恰有
    足夠之跡證可資比對，且影響檢體採樣結果之因素，本有諸
    端，舉凡行為人侵入之方式、時間長短，及採集之時間、方
    式、部位、比例等，在在均可能影響檢體採樣之結果，尚難
    因此逕認告訴人指證不實。是辯護人辯護第2點所稱，要非
    可採。
 (4)按所謂之補強證據，並非以證明犯罪構成要件之全部事實為
    必要，倘其得以佐證所見所聞之犯罪非虛構，能予保障被害
    人供述事實之真實性，即已充分，又如何與被害人指述之內
    容相互印證，足以平衡或祛除可能具有之虛偽性，而達補強
    犯罪重要部分之認定，乃證據評價之問題，應由事實審法院
    就其調查所得之全部證據資料，為綜合歸納之整體觀察，本
    於確信自由判斷（參最高法院110年度台上字第2696 號刑事
    判決意旨）。而經本院相互勾稽證人丙○○之證詞與被告所證
    被告強制性交未遂情節之結果，足認可資補強被告指證之被
    害情節應具有相當可信性，詳如前述，辯護人徒憑己意而為
    相異評價，因此所為事實之爭執，實難遽為有利被告之認定
    。辯護人辯護第3點所稱，難認可採。
 (5)倘被告係擔心遭員警發現自己的非法居留身分，所以才會不
    停地向告訴人道歉，也就是被告希望可以藉由道歉而息事寧
    人。然觀之前述被告於「Line」所用文字用語，被告態度實
    在是過於謙卑，且顯現出做錯事的愧疚自責感，實非只是想
    要息事寧人的人所會說的話。是辯護人辯護第4點所稱，復
    無可採。
 (6)被告願意接受測謊之原因多端，動機不一，況本院認定被告
    有強制性交未遂犯行之理由，已詳述如前，實難僅因被告於
    警詢時供稱供稱願意接受測謊（見偵卷第10頁），而得動搖
    本院前揭認定。是辯護人辯護第5點所稱，亦無可採。
 7、被告及辯護人聲請調查之證據並無調查必要性
 (1)按測謊鑑定，係依一般人若下意識刻意隱瞞事實真相時，會
    產生微妙之心理變化，如憂慮、緊張、恐懼、不安等現象，
    而因身體內部之心理變化，身體外部之生理狀況亦隨之變化
    ，如呼吸急促、血液循環加速、心跳加快、聲音降低、大量
    流汗等異常現象。惟表現在外之生理變化，往往不易由肉眼
    觀察，乃由測謊員對受測者提問與待證事實相關之問題，藉
    由科學儀器（測謊機）記錄受測者對各個質問所產生細微之
    生理變化，加以分析受測者是否下意識刻意隱瞞事實真相，
    並判定其供述是否真實；測謊機本身並不能直接對受測者之
    供述產生正確與否之訊號，而係測謊員依其專業之學識及經
    驗，就測謊紀錄，予以客觀之分析解讀。是以測謊鑑定結果
    得直接證明之對象，為受測者供述之可信性，而非待證之犯
    罪事實，且其畢竟屬受測者心理狀態之測驗，與實證科學之
    蒐證方法有異。復測謊檢查之受測者可能因人格特性或對於
    測謊質問之問題無法真正瞭解，致出現不應有之情緒波動反
    應，此時若過於相信測謊結果，反而有害於正當之事實認定
    。又測謊檢查之時間過遲，攸關受測者情緒得否平復，與鑑
    定之精確性非無影響，此時間因素，事實審法院於取捨時不
    得不予考量。而本件事發距今1年餘，且被告及告訴人之人
    格特性無從瞭解，遽信測謊結果，將有害於正當事實之認定
    。是辯護人聲請將被告及辯護人送請測謊鑑定部分，本院認
    並無調查必要性。
 (2)辯護人聲請傳喚製作被告警詢筆錄之員警到院作證部分，辯
    護人主張之待證事實為員警是否有使用被告之母語即泰米爾
    語來詢問被告，惟本院並未使用被告於警詢時之供稱作為本
    案認定事實之依據，故本院認無調查必要性。
 (3)被告及辯護人聲請傳喚被告租屋處之其他房客到院作證，然
    被告及辯護人並未陳明待證事實為何，且本案事證業臻明確
    ，故本院認無調查必要性。 
(三)綜上所述，被告及辯護人上開所辯，均無足採。本案事證明
    確，被告犯行，堪以認定，應依法論科。　  　 
二、論罪科刑之理由
(一)被告著手強制性交犯行，因告訴人抗拒而未能得逞，是核被
    告所為，係犯刑法第221條第2項、第1項之強制性交未遂罪
    。被告以其手指隔著內褲欲進入告訴人陰道而對告訴人為性
    交行為前，所為強摸告訴人胸部及大腿內側之猥褻行為，原
    為性交之階段行為，應為強制性交之高度行為所吸收，不另
    論罪。
(二)被告著手強制性交犯行後，因告訴人抗拒而未得逞，係屬障
    礙未遂，乃依刑法第25條第2項規定，按既遂犯之刑減輕。
(三)爰審酌性自主決定權雖非憲法明文列舉保障之權利所能全部
    涵蓋，惟為維護個人主體性及人格發展之完整，並為保障個
    人生活私密領域免於他人之侵擾（即基本權第三人效力），
    性自主決定權亦應在憲法第22條規定所保障之射程範圍內。
    而性的自我決定，除了積極地為性行為之自由外，更包括消
    極地「不為性行為」之自由。在當今兩性平等、相互尊重之
    思潮下，任何人都不能夠只求滿足一己的性慾望，執念於舊
    時代「由父權思想所宰制，而將女性置於男性控制之下」的
    思維，甚至曲解世界各地正極力呼求應正視「No Means No
    」「No Yes Means No」此一消極性自主決定之沈重心聲，
    被告雖係透過交友軟體而認識告訴人，且告訴人與其一同返
    回其租屋處房間，但仍不容被告自我解讀成係女性同意與其
    發生性關係之暗示，此種單方強勢心理作祟下之自我解讀，
    因屬性別歧視意識及刻板印象影響下的男性宰制行徑，形同
    將女性物化地任意支配，作為男性發洩性慾的工具，被告竟
    為滿足私慾，不尊重女性對於自我身體之性自主權，強行欲
    對告訴人為性交行為，造成告訴人身心受創，並據告訴人所
    述，其自案發後因本案而無法正常生活，在司法各階段程序
    必須說出被害經過，身心已受到多次傷害，其迄今都無法原
    諒被告所為等情（見本院卷第297頁），足見告訴人身心受
    創程度非輕，被告所為殊值非難，復被告始終否認犯行，辯
    稱：我沒有強迫告訴人跟我回家，是告訴人主動要跟我回家
    ，我也沒有強拉告訴人進入房間，是告訴人主動將我的手放
    在她的的胸口跟大腿，告訴人還跟我要錢云云，且迄今未與
    告訴人和解，更未獲得告訴人原諒，堪認被告犯後態度甚差
    ，並無悔悟之心；另審酌被告未曾遭法院判處罪刑確定之素
    行，此有臺灣高等法院被告前案紀錄表在卷可考，兼衡被告
    自陳與女友同住之家庭環境、無業之經濟狀況、大學畢業之
    教育程度（見本院卷第307頁）等一切情狀，量處如主文所
    示之刑。末查，被告係印度籍之外國人，現為非法居留，且
    受本案有期徒刑以上之宣告，本院認其已造成我國治安隱憂
    ，不宜繼續居留國內，爰依刑法第95條規定，諭知於刑之執
    行完畢或赦免後，驅逐出境。
據上論斷，應依刑事訴訟法第299條第1項前段，判決如主文。
本案經檢察官丁○○偵查起訴，由檢察官郭智安到庭執行公訴。 
中　　華　　民　　國　　111 　年　　3 　　月　10 　　日
                  刑事第三庭  審判長法　官   蘇揚旭　
                                    法  官   洪振峰
                                    法  官   施建榮
上列正本證明與原本無異。
如不服本判決，應於判決送達後20日內敘明上訴理由，向本院提
出上訴狀 (應附繕本) ，上訴於臺灣高等法院。其未敘述上訴理
由者，應於上訴期間屆滿後20日內向本院補提理由書「切勿逕送
上級法院」。
                                    書記官   葉芷廷
中　　華　　民　　國　　111 　年　　3 　　月　　15　　日
附錄法條：
刑法第221條第1項、第2項：
對於男女以強暴、脅迫、恐嚇、催眠術或其他違反其意願之方法
而為性交者，處3年以上10年以下有期徒刑。
前項之未遂犯罰之。